

CAROLINA SÁEZ CARVAJAL

INGENIERA EN ADMINISTRACIÓN DE RECURSOS HUMANOS

PRESENTACIÓN

Soy una persona responsable, proactiva, optimista y dinámica, con la capacidad de adaptarme y enfrentar nuevos desafíos. Tengo la motivación para seguir nutriéndome de aprendizajes y experiencias. Asimismo, cuento con las competencias para gestionar procesos en una organización que competen al área de recursos humanos.

CONTACTO

- **Teléfono:** +56968409458
- Correo electrónico:

carolina.saezcarvajal@gmail.com

- Dirección: Las Begonias N°6013, Maipú
- * Región Metropolitana

FORMACIÓN

MARZO 2017 - DICIEMBRE 2020

INSTITUTO DUOC UC - INGENERIA EN ADMINISTRACIÓN DE RECURSOS HUMANOS

Marzo 2011 – Diciembre 2016

LICEO BICENTENARIO DE NIÑAS DE MAIPÚ - EDUCACIÓN MEDIA

EXPERIENCIA LABORAL

ENERO 2021 - MARZO 2021

EMPRESA PUENTE SUR GTR. - PRÁCTICA PROFESIONAL

Área de remuneraciones: Cálculo y emisión de liquidaciones de sueldo, almacenamiento y orden de los documentos del personal, ingreso de fichas al ERP, entre otros.

ENERO 2020 - FEBRERO 2020

EMPRESA WILLIS TOWERS WATSON - PRÁCTICA LABORAL

Práctica realizada para la empresa contratante Willis Towers Watson, sin embargo la prestación de servicios fue en Aguas Andinas

Área de Bienestar - Fondo Solidario: Funciones relacionadas a operaciones y cobranzas de beneficiarios del programa de Vida y Salud en Aguas Andinas u otorgamiento de préstamos médicos (Ingreso de facturas a SAP, Ingreso de bonificación seguro Medlife en Sistema Willis, contabilización de facturas, confección de cartas de resguardo, entre otros.)

ENERO 2019 - FEBRERO 2019

CLINICA SANTA MARÍA - CAJERO RECEPCIONISTA

Área de pediatría: Recepcionar al paciente, cierre y cuadratura de caja, venta de bonos, agendar horas médicas, entre otros.

SEPTIEMBRE 2018 - NOVIEMBRE 2018

INSTITUTO DUOC UC - ALUMNO AYUDANTE

Funciones para contribuir con actividades de la institución.

OTROS CONOCIMIENTOS

- ❖ IDIOMA: Inglés intermedio Certificación TOEIC BRIDGE
- **MANEJO DE ERP ACTUAL SOFTLAND**
- MANEIO DE SAP
- Geovictoria: Sistema de control y gestión de asistencia del personal

CERTIFICACIONES ACADÉMICAS DUOC UC

- ❖ ASISTENTE DE CAPACITACIÓN
- ❖ EJECUCIÓN DE PROCESOS ADMINISTRATIVOS
- ❖ ANALISTA DE DESARROLLO ORGANIZACIONAL
- **❖** ASISTENTE DE BENEFICIOS
- ❖ ASISTENTE ADMINISTRATIVO DE PERSONAL
- **❖** ANALISTA DE COMPENSACIONES
- ❖ DIRECCIÓN ESTRATÉGICA DE RECURSOS HUMANOS
- **❖** GESTIÓN DIRECTIVA
- **❖** ASISTENTE DE RECLUTAMIENTO Y SELECCIÓN
- **ASISTENTE DE REMUNERACIONES**
- ❖ ANALISTA DE DESARROLLO DE PERSONAS